Config:
  hfst:
    Gen: ../../../src/generator-dict-gt-norm.hfst
    Morph: ../../../src/analyser-dict-gt-norm.hfst
  xerox:
    Gen: ../../../src/generator-dict-gt-norm.xfst
    Morph: ../../../src/analyser-dict-gt-norm.xfst

Tests:

  Noun - taho: # ok TAHO
    taho+N+Sg+Nom:  taˊho
    taho+N+Sg+Gen:  taˊṿo
    taho+N+Sg+Acc:  taˊṿo
    taho+N+Sg+Ill:  tahon
    taho+N+Sg+Loc:  tavvoost
    taho+N+Sg+Com:  taˊvoin
    taho+N+Sg+Abe:  taˊṿottáá
    taho+N+Ess:  tahhoon
    taho+N+Par: tahhood
    taho+N+Pl+Nom:  taˊṿoh
    taho+N+Pl+Gen:  taˊṿoi
    taho+N+Pl+Acc:  taˊṿoid
    taho+N+Pl+Ill:  tavvoid
    taho+N+Pl+Loc:  taˊṿoin
    taho+N+Pl+Com:  taˊṿoiguin
    taho+N+Pl+Abe:  taˊṿoittáá
 
 Noun - vašo: #
    vašo+N+Sg+Nom:  vaˊṣ̌o
    vašo+N+Sg+Gen:  vaˊšo
    vašo+N+Sg+Acc:  vaˊšo
    vašo+N+Sg+Ill:  vaˊṣ̌on
    vašo+N+Sg+Loc:  vaššoost
    vašo+N+Sg+Com:  vaˊšoin
    vašo+N+Sg+Abe:  vaˊšottáá
    vašo+N+Ess:  vaššoon
    vašo+N+Par: vaššood 
    vašo+N+Pl+Nom:  vaˊšoh
    vašo+N+Pl+Gen:  vaˊšoi
    vašo+N+Pl+Acc:  vaˊšoid
    vašo+N+Pl+Ill:  vaˊšoid
    vašo+N+Pl+Loc:  vaˊšoin
    vašo+N+Pl+Com:  vaˊšoiguin
    vašo+N+Pl+Abe:  vaˊšoittáá

  
  Noun - hillo:
    hillo+N+Sg+Nom:  hillo
    hillo+N+Sg+Gen:  hiˊḷo
    hillo+N+Sg+Acc:  hiˊḷo
    hillo+N+Sg+Ill:  hiiḷon
    hillo+N+Sg+Loc:  hilloost
    hillo+N+Sg+Com:  hilloin
    hillo+N+Sg+Abe:  hiˊḷottáá
    hillo+N+Ess:  hillon
    hillo+N+Par:  hillod
    hillo+N+Pl+Nom:  hiˊḷoh
    hillo+N+Pl+Gen:  hiˊḷoi
    hillo+N+Pl+Acc:  hilloid
    hillo+N+Pl+Ill:  hilloid
    hillo+N+Pl+Loc:  hiˊḷoin
    hillo+N+Pl+Com:  hiˊḷoiguin
    hillo+N+Pl+Abe:  hiˊḷoittáá

  Noun - millo: # o-stems
    millo+N+Sg+Nom: millo
    millo+N+Sg+Gen: miˊḷo
    millo+N+Sg+Acc: miˊḷo
    millo+N+Sg+Ill: miiḷon
    millo+N+Sg+Loc: milloost
    millo+N+Sg+Com: milloin
    millo+N+Pl+Abe: miˊḷottáá
    millo+N+Ess:    millon
    millo+N+Par:    millod
    millo+N+Pl+Nom: miˊḷoh
    millo+N+Pl+Gen: miˊḷoi
    millo+N+Pl+Acc: milloid
    millo+N+Pl+Ill: milloid
    millo+N+Pl+Loc: miḷoin
    millo+N+Pl+Com: miˊḷoiguin
    millo+N+Pl+Abe: miˊḷoittáá

 Noun - humo:
    humo+N+Sg+Nom:  huṃo
    humo+N+Sg+Gen:  huˊmo
    humo+N+Sg+Acc:  huˊmo
    humo+N+Sg+Ill:  huuṃon
    humo+N+Sg+Loc:  huumoost
    humo+N+Sg+Com:  huˊmoin
    humo+N+Sg+Abe:  huˊmottáá
    humo+N+Ess:  hummoon
    humo+N+Par:  hummood
    humo+N+Pl+Nom:  huˊmoh
    humo+N+Pl+Gen:  huˊmoi
    humo+N+Pl+Acc:  huˊmoid
    humo+N+Pl+Ill:  humoid
    humo+N+Pl+Loc:  huˊmoin
    humo+N+Pl+Com:  huˊmoiguin
    humo+N+Pl+Abe:  huˊmoittáá
  
 
 
 

